臺灣花蓮地方法院刑事判決　　　　　　　　　　　　 九十四年度交易字第一一號
　　公　訴　人　臺灣花蓮地方法院檢察署檢察官
　　被　　　告　丙○○
右列被告因過失致死案件，經檢察官提起公訴（九十四年度偵字第五九號），因被告
於準備程序進行中就被訴事實為有罪之陳述，且所犯非死刑、無期徒刑、最輕本刑為
三年以上有期徒刑之罪或高等法院管轄第一審案件，經告知簡式審判程序之旨，並聽
取檢察官、被告之意見後，經本院合議庭裁定由受命法官獨任進行簡式審判程序，本
院判決如左：
    主  文
丙○○因過失致人於死，處有期徒刑柒月，緩刑參年。
    事  實
一、丙○○明知花蓮縣吉安鄉○○村○○○街為尚未開放，但交通號誌業已裝設完畢
    之道路，於民國九十三年六月二十七日上午八時五十分許，駕駛車牌號碼ＥＲ─
    七二三五號自用小貨車，沿永吉六街之尚未開放道路由西向東行駛，途經廣賢路
    交岔路口，理應注意車輛行駛時，駕駛人應注意車前狀況，隨時採取必要之安全
    措施，且應注意汽車行駛至交岔路口，應遵守交通號誌之指示行車，及閃光黃燈
    號誌之警示係表示車輛應減速接近，注意安全，小心通過。而依當時情形，又無
    不能注意之情事，竟疏於注意，於通過上開交岔路口時，未留意前方閃光黃燈號
    誌之警示，不僅未減速反而以時速五十公里以上之高速行駛，適同一時、地，李
    坤鐘駕駛車牌號碼ＨＥＥ─一七五號重型機車，沿廣賢路二段由北往南方向行駛
    ，亦應注意車前狀況，隨時採取必要之安全措施及汽車行駛至交岔路口，應遵守
    閃光紅燈交通號誌之指示，於交岔路口應先停止讓幹道車優先通行，而未予注意
    ，於通過上開交岔路口時，並未停車禮讓仍逕行前進路口，雙方因而不及閃避，
    丙○○所駕駛之自用小貨車攔腰撞及李坤鐘所騎乘之機車右側，致李坤鐘人車倒
    地後，因該車禍造成左右胸肋骨骨折及頭面骨折、心臟休克，當場不治死亡。丙
    ○○肇事後，於花蓮縣警察局吉安分局警員到場處理而尚不知肇事者係何人前，
    向有偵查機關權限之警員自首，承認其肇事而接受裁判。
 二、案經本檢察官據報相驗自動檢舉及被害人李坤鐘之妻乙○○告訴偵查起訴。
    理  由
一、被告丙○○對其於前揭時間、地點，因駕車過失致被害人李坤鐘死亡之事實，迭
    於警詢、偵查及本院審理中坦承不諱，並有證人彭國樑於偵查中之證述為憑，且
    有道路交通事故現場圖一紙、道路交通事故調查報告表二份、肇事現場照片三十
    二幀、勘驗筆錄一份、驗斷書一份、相驗屍體證明書一紙、及相驗照片十四幀等
    附卷可稽。被告前開自白與事實相符，堪信為真實。
二、按汽車行駛時，駕駛人應注意車前狀況，並隨時採取必要之安全措施；又駕駛人
    駕駛汽車，應遵守道路交通標誌、標線、號誌之指示；另閃光黃燈表示「警告」
    ，車輛應減速接近，注意安全，小心通過；閃光紅燈表示「停車再開」，車輛應
    減速接近，先停止於交岔路口前，讓幹道車優先通行後認為安全時，方得續行。
    道路交通安全規則第九十四條第三項、第九十條及道路交通標誌標線號誌設置規
    則第二百十一條第一項第一款、第二款分別定有明文。被告駕車自應注意上述規
    定，查本件車禍發生地點，為乾燥且無缺陷之路面，而當時天候晴有日間自然光
    線、視距良好，此有道路交通事故調查報告表（一）乙紙附卷可參，故案發當時
    並無不能注意之情事，被告卻仍疏於注意車前狀況，且經過閃黃燈路口時，未減
    速慢行，貿然以時速五十公里以上之速度通過路口，因而肇致本件車禍一情，業
    據被告於警詢、偵查時及本院審理中供述綦詳，被告之駕駛汽車行為，顯有過失
    ，本件車禍經送臺灣省花東區車輛行車事故鑑定委員會鑑定，亦同此認定，此有
    該鑑定委員會九十三年十月四日花鑑字第０九三六一０一四七四號函及所附鑑定
    意見書一份在卷可參。且被害人李坤鐘因本件車禍而死亡，已有前開卷附驗斷書
    、相驗屍體證明書及勘驗筆錄可證，被告之駕車過失行為與被害人死亡結果之間
    有因果關係，亦足以認定。本案事證明確，被告犯行洵堪認定，應予依法論科。
    另查，被害人所行駛花蓮縣吉安鄉○○路○段由北往南方向與吉安六街路口，係
    閃光紅燈之號誌，有道路交通事故現場圖一紙及照片一幀在卷足憑，被害人本應
    注意車前狀況且依該閃紅燈號誌指示停車禮讓幹道車先行，卻殊未注意車前狀況
    且未先停車禮讓幹線車先行後再續行，此由被害人騎乘之機車與被告車輛在路口
    相撞擊一情，即足認定，故被害人對於本件車禍之發生應認亦有過失，而前開臺
    灣省花東區車輛行車事故鑑定委員會之鑑定意見，亦同此認定。惟縱被害人騎乘
    機車有過失，被告亦不能因為他人亦有過失而免除其過失責任，併此敘明。
三、核被告丙○○所為，係犯刑法第二百七十六條第一項之過失致人於死罪，又被告
    於警員知悉肇事者前坦承肇事，業據被告於本院審理中供述明白，並有花蓮縣警
    察局道路交通事故肇事人自首情形紀錄表一份在卷可查，應依刑法第六十二條之
    自首規定，減輕其刑。爰審酌被告未注意駕車之安全並遵守交通規則，致被害人
    身亡，惟被害人駕車亦有過失，又被告已與被害人家屬達成和解，有花蓮縣花蓮
    市調解委員會調解書一份在卷可參，然其造成被害人家屬重大之身心悲痛，天人
    永隔而無以回復，告訴人乙○○迄今尚無法原諒被告，亦據告訴人於本院審理中
    陳述明白，其犯罪所生危害實屬重大，及犯罪後坦承犯行，態度良好等一切情狀
    ，量處如主文所示之刑。另查被告前未曾受有期徒刑以上刑之宣告，有臺灣高等
    法院被告全國前案紀錄表一份附卷可稽，其犯罪後已深知悔悟，本院認其經此教
    訓後，當知警惕，應無再犯之虞，因認前開對其所宣告之刑，以暫不執行為適當
    ，併予宣告緩刑三年，以啟自新。
據上論斷，應依刑事訴訟法第二百七十三條之一第一項、第二百九十九條第一項前段
，刑法第二百七十六條第一項、第六十二條前段、第七十四條第一款，罰金罰鍰提高
標準條例第一條前段，判決如主文。
本案經檢察官甲○○到庭執行職務。
中      華      民      國      九十四      年    三    月    二十九    日
                                臺灣花蓮地方法院刑事第二庭
                                    法    官    俞  秀  美
右正本證明與原本無異。
如對本判決不服，應於送達後十日內，向本院提出上訴狀。（應抄附繕本）告訴人或
被害人如對於本判決不服者，應具備理由請求檢察官上訴，其上訴期間之計算係以檢
察官收受判決正本之日期為準。
                                    法院書記官
中      華      民      國      九十四      年    三    月    二十九    日
附錄本判決論罪之法律條文：
刑法第二百七十六條第一項：
因過失致人於死者，處二年以下有期徒刑、拘役或二千元以下罰金。
